# 外商投资企业投资的有限公司

提问人：sky5511fly 时间：2011-03-09 10:52:34
外商投资企业投资的有限公司需不需要编制外汇收支情况表？

回答人：chenyiwei
根据该有限责任公司是否持有《外商投资企业批准证书》，是否在所在地外汇管理局办理了《外商投资企业外汇登记证》来确定。如楼上网友所言，外商投资企业再投资设立有限责任公司多数是内资企业，但也不排除一些特殊情况。